臺灣板橋地方法院刑事判決　　　　　　 100年度易字第2063號
公　訴　人　臺灣板橋地方法院檢察署檢察官
被　　　告　劉信孝
上列被告因違反毒品危害防制條例案件，經檢察官提起公訴（10
0年度毒偵字第3290號），本院行簡式審判程序，判決如下：
    主    文
劉信孝施用第二級毒品，累犯，處有期徒刑柒月。
    犯罪事實
一、劉信孝前曾因施用第二級毒品案件，經本院以96年度毒聲字
    第389號裁定送觀察、勒戒，並於民國96年2月15日入所執行
    後，因無繼續施用毒品傾向，而於96年4月4日執畢釋放出所
    ，臺灣板橋地方法院檢察署檢察官乃於同年月14日以96年度
    毒偵字第1627號案件為不起訴處分確定，又因犯施用第二級
    毒品之罪，經本院於96年10月29日以96年度簡字第5685號判
    處有期徒刑3月確定，再因犯施用第二級毒品罪，經本院於9
    7年1月2日以96年度簡字第7800號判處有期徒刑5月確定，嗣
    經本院於97年3月10日以97年度聲字第631號裁定應執行有期
    徒刑7月確定；另因犯施用第二級毒品之罪，經本院於97年4
    月3日以97年度簡字第1640號判處有期徒刑6月確定，又因犯
    施用第二級毒品之罪，經本院於97年4月7日以97年度易字第
    8號判處有期徒刑5月確定，再因犯施用第二級毒品之罪，經
    本院於97年4月10日以97年度簡字第1263號判處有期徒刑5月
    確定，復因犯施用第二級毒品罪，經本院於97年6月2日以97
    年度簡字第2992號判處有期徒刑6月確定，嗣經本院於97年8
    月26日以97年度聲字第3258號裁定應執行有期徒刑1年8月確
    定，並與前揭應執行刑有期徒刑7月接續執行，迨於98年7月
    21日縮刑假釋出監併付保護管束，並於99年 3月30日保護管
    束期滿未經撤銷假釋而視為執行完畢在案。詎其不知悔改，
    猶基於施用第二級毒品甲基安非他命之犯意，於前揭觀察、
    勒戒執行完畢釋放後5年內即100年3月7日中午12時許，在新
    北市○○區○○街33巷26號 2樓其住處內，將甲基安非他命
    放置在玻璃球吸食器內，再用火燒烤該玻璃球吸食器，藉以
    吸食所生煙氣之方式施用甲基安非他命1次。嗣於同日下午5
    時許，在新北市○○區○○路40巷22號前，為警另案緝獲，
    並在其上址住處內扣得吸食器及分裝袋等物，旋經其同意由
    警採集其尿液（檢體編號：043667號）送驗，而悉上情。
二、案經臺北市政府警察局大同分局移送臺灣板橋地方法院檢察
    署檢察官偵查起訴。
    理    由
一、本案被告劉信孝所犯係死刑、無期徒刑、最輕本刑為三年以
    上有期徒刑以外之罪，亦非高等法院管轄之第一審案件，而
    被告於本院行準備程序中，就被訴事實已為有罪之陳述，經
    告知簡式審判程序之旨，並聽取公訴人及被告之意見後，本
    院依刑事訴訟法第 273條之1第1項規定，裁定進行簡式審判
    程序，合先敘明。
二、上揭犯罪事實，業據被告劉信孝於本院準備程序中坦白承認
    ，且其於 100年3月7日為警緝獲後同意由警所採集之尿液檢
    體（編號：043667號），係由其親自排尿及封瓶，其對採尿
    過程無意見等情，業據被告於警詢及偵訊時供承無訛，並有
    臺北市政府警察局偵辦毒品案件尿液檢體委驗單等件附卷可
    憑，而該尿液檢體經送鑑驗結果，確呈甲基安非他命之陽性
    反應，則有臺灣尖端先進生技醫藥股份有限公司100年3月22
    日濫用藥物檢驗報告附卷足據，再毒品施用後，於施用者尿
    液中可檢出之最大時限，受施用劑量及頻率、施用方式、飲
    水量多寡、個人體質及其代謝情況、檢測方法靈敏度等因素
    影響，因個案而異，甲基安非他命一般可檢出之最大時限，
    依文獻記載約為施用後1至5日，而甲基安非他命服用後24小
    時內經由尿液排出量可達施用劑量之70％，此有行政院衛生
    署管制藥品管理局92年 3月10日管檢字第0920001495號、97
    年12月31日管檢字第0970013096號函文可資參照，又尿液中
    是否含有甲基安非他命或安非他命等反應，經以氣相層析質
    譜儀（GC／MS）分析方法進行確認檢驗，尿液檢體中濫用藥
    物或其代謝物之濃度高於或等於下列之濃度時，即可認定安
    非他命類藥物存在：(一)安非他命：500ng/ml；(二)甲基安
    非他命：500ng/ml，且就尿液檢體中甲基安非他命之濃度高
    於500ng/ml時，其代謝物安非他命之濃度亦應同時等於或高
    於100ng/ml，方可判定為甲基安非他命陽性反應，此觀濫用
    藥物尿液檢驗作業準則第18條及前開檢驗報告說明至詳。準
    此，本案前揭檢驗報告之確認檢驗係以氣相層析質譜儀分析
    方法進行檢驗，為目前公認較為精細之檢驗方式，一般尚不
    致產生安非他命或甲基安非他命之偽陽性反應，且就檢驗之
    檢體而言，係以分析物是否存在為準，分析結果等於或高於
    最低可檢濃度時，即稱之為陽性，是被告上開尿液檢體之確
    認檢驗結果，檢出濃度為甲基安非他命：40,220 ng/ml，安
    非他命：6,640ng/ml，均遠高於該確認結果報告之最低可檢
    濃度，揆諸前揭說明，被告尿液中之甲基安非他命確呈陽性
    反應，要屬無疑。此外，復有被告自願受搜索同意書、臺北
    市政府警察局大同分局搜索、扣押筆錄及扣押物品目錄表、
    扣案物品照片等件在卷可參，並有吸食器 1組、分裝袋15只
    扣案可資佐憑。綜上所述，足認被告自白與事實相符，應堪
    採信，本案事證已臻明確，被告於上開時、地，確有施用甲
    基安非他命之犯行，洵堪認定。
三、論罪與科刑：
(一)按92年7月9日修正公布，自93年1月9日施行之毒品危害防制
    條例，其中第20條、第23條將施用毒品之刑事處遇程序區分
    為「初犯」及「5年內再犯」、「5年後再犯」；亦即，犯同
    條例第10條之罪者，檢察官應聲請法院裁定，令被告入勒戒
    處所觀察、勒戒，其期間不得逾2月，同條例第20條第1項定
    有明文。又依同條例第20條第 2項規定為觀察、勒戒或強制
    戒治執行完畢釋放後，5 年後再犯第10條之罪者，適用本條
    前2項之規定；觀察、勒戒或強制戒治執行完畢釋放後，5年
    內再犯第10條之罪者，檢察官應依法追訴，同條例第20條第
    3項、第23條第2項則各有明定。查被告前曾因施用第二級毒
    品案件，經本院於96年2月15日以96年度毒聲字第389號裁定
    送觀察、勒戒入所執行，嗣因認無繼續施用毒品之傾向，而
    於96年4月4日執畢釋放出所，臺灣板橋地方法院檢察署檢察
    官乃於同年月14日以96年度毒偵字第1627號案件為不起訴處
    分確定乙節，有臺灣高等法院被告前案紀錄表等件在卷可按
    ，是被告於前開觀察、勒戒執行完畢釋放後，5 年內再犯本
    案施用毒品之罪，揆諸上揭規定與說明，自應依法逕予追訴
    處罰。
(二)按甲基安非他命係毒品危害防制條例第2條第2項第 2款所明
    定之第二級毒品，不得非法持有、施用之。核被告劉信孝前
    揭施用甲基安非他命之行為，係犯毒品危害防制條例第10條
    第 2項之施用第二級毒品罪。其持有甲基安非他命嗣進而施
    用之，持有之低度行為應為施用之高度行為所吸收，不另論
    罪。又被告前曾受有如犯罪事實一所載之論罪科刑及執行情
    形，此有臺灣高等法院被告前案紀錄表等件在卷可據，其受
    有期徒刑之執行完畢後，5 年以內故意再犯本案法定刑為有
    期徒刑之罪，為累犯，應依法加重其刑。爰審酌被告前曾受
    有如犯罪事實一所載機關矯治與徒刑執行之前案情形業如上
    述，另因犯施用第二級毒品之罪，經本院於99年11月29日以
    99年度簡字第8762號判處有期徒刑 6月確定，又因犯施用第
    二級毒品之罪，經本院於100年5月13日以100年度簡字第295
    1號判處有期徒刑6月確定，現在監執行中等情，有臺灣高等
    法院被告前案紀錄表等件在卷可參，素行誠非良善，品性亦
    屬不佳，且其年值青壯，不思尋求身心之正當發展，迭犯施
    用第二級毒品之罪不綴，已徵其對法令禁制之漠視，且自制
    力薄弱，未見其衷心悛悔及澈底根絕毒害之決心，又施用毒
    品，非但足以導致個人之精神障礙與性格異常，甚至造成生
    命危險，而戕害一己之身心健康，並對社會治安與他人安全
    潛藏有相當之危害，所為甚屬不該，惟念及被告犯後尚知坦
    認犯行，態度顯非惡劣，又其施用毒品之動機及目的當係求
    一己之滿足，毒戕己身，於他人之法益尚未生實際侵害，兼
    衡酌其犯罪手段、情節、行為時未受任何特別刺激、平日生
    活與經濟狀況、智識程度等一切情狀，量處如主文所示之刑
    。起訴書雖就被告前揭所犯之罪，具體求刑有期徒刑 8月，
    惟本院認以量處如主文所示之刑為適當，檢察官之求刑，尚
    屬過重。至扣案之吸食器 1組及分裝袋15只，被告既已於本
    院準備程序中陳明拋棄之，而此等物品本質上尚可供其他用
    途使用，客觀上顯難認係專供施用毒品之器具，亦非屬違禁
    物，爰均不為沒收之諭知，末此指明。
據上論斷，應依刑事訴訟法第273條之1第1項、第299條第1項前
段，毒品危害防制條例第10條第2項，刑法第11條前段、第47條
第1項，判決如主文。
本案經檢察官陳世錚到庭執行職務
中    華    民    國   100    年    7     月    7     日
                  刑事第十七庭  法  官  劉正偉
上列正本證明與原本無異。
如不服本判決，應於判決送達後10日內敘明上訴理由，向本院提
出上訴狀 (應附繕本) ，上訴於臺灣高等法院。其未敘述上訴理
由者，應於上訴期間屆滿後20日內向本院補提理由書「切勿逕送
上級法院」。
                                書記官  楊雅芳
中    華    民    國   100    年    7     月    11    日
附錄論罪法條全文：
毒品危害防制條例第10條第2項：
施用第二級毒品者，處3年以下有期徒刑。